臺灣新竹地方法院刑事判決
111年度易字第578號
公  訴  人  臺灣新竹地方檢察署檢察官
被      告  謝金樹





上列被告因竊盜案件，經檢察官提起公訴（110 年度偵字第1436
5 號、111 年度偵字第334 、2162號），被告於本院準備程序中
，就被訴事實均為有罪之陳述，經告知被告簡式審判程序之旨，
並聽取檢察官及被告之意見後，裁定依簡式審判程序審理，本院
判決如下：
    主  文
謝金樹犯竊盜罪，累犯，處拘役肆拾日，如易科罰金，以新臺幣
壹仟元折算壹日。未扣案之輪框參個沒收，於全部或一部不能沒
收或不宜執行沒收時，追徵其價額。又犯竊盜罪，累犯，處拘役
伍拾伍日，如易科罰金，以新臺幣壹仟元折算壹日。未扣案之電
瓶捌個沒收，於全部或一部不能沒收或不宜執行沒收時，追徵其
價額。又犯竊盜罪，累犯，處拘役貳拾日，如易科罰金，以新臺
幣壹仟元折算壹日。未扣案之白鐵支架貳個沒收，於全部或一部
不能沒收或不宜執行沒收時，追徵其價額。應執行拘役壹佰日，
如易科罰金，以新臺幣壹仟元折算壹日。
    事  實
一、謝金樹基於意圖為自己不法之所有，於民國110 年4 月22日
　　15時許，駕駛車牌號碼000-0000號自用小客車至新竹縣湖口
　　鄉光華路619 巷內，徒手搬運而竊取戴文帝所有置放在該處
　　之輪框3 個至前開自用小客車上，得手後離去。嗣戴文帝發
　　現遭竊，乃於110 年4 月26日報警處理，經警調閱監視器畫
　　面後循線查悉上情。
二、謝金樹另行起意，並基於意圖為自己不法所有之單一竊盜犯
　　意，分別於110 年9 月26日中午12時5 分許、同年月27日凌
　　晨4 時44分許、同年月29日凌晨5 時24分許及凌晨6 時5 分
　　許，騎乘車牌號碼000-000 號普通重型機車至位於新竹縣○
　　○鄉○○街00號工廠之空地，接續徒手搬運而竊取徐昌淵所
　　有放置在該處之卡車電瓶共8 個至前揭重型機車上，得手後
　　離去。嗣徐昌淵發現遭竊，乃於110 年10月13日報警處理，
　　經警調閱監視器畫面後循線查悉上情。
三、謝金樹另行起意，並基於意圖為自己不法之所有，於110 年
　　9 月30日7 時7 分許，騎乘車牌號碼000-000 號普通重型機
　　車至新竹縣○○鄉○○街000 號之砂石廠，徒手搬運而竊取
　　徐弘斌所管領放置在該處之白鐵支架2 個至前揭重型機車上
　　，得手後離去。嗣徐弘斌發現遭竊，乃於110 年10月18日報
　　警處理，經警調閱監視器畫面後循線查悉上情。
四、案經戴文帝及徐弘斌均訴由新竹縣政府警察局新湖分局報請
　　臺灣新竹地方檢察署檢察官偵查起訴。
    理  由
一、本件被告謝金樹所犯刑法第320 條第1 項之竊盜罪，非死刑
　　、無期徒刑、最輕本刑為三年以上有期徒刑之罪，或高等法
　　院管轄第一審之案件，被告於本院準備程序進行中就被訴事
　　實均為有罪之陳述，經本院認合於刑事訴訟法第273 條之1
　　第1 項之規定，裁定進行簡式審判程序，合先敘明。
二、前揭事實業據被告謝金樹於本院審理時坦承不諱（見易字第
　　578 號卷第80至82、90、91頁），並經告訴人戴文帝及徐弘
　　斌於警詢時及偵訊時指訴綦詳暨被害人徐昌淵於警詢及偵訊
　　時指述明確，且經證人謝寶儀於警詢時暨胡其梅於警詢及偵
　　訊時分別證述甚詳（見偵字第2162號卷第20、21、60頁、偵
　　字第14365 號卷第17、18、21、22、53、54、60頁、偵字第
　　334 號卷第6、7、22至24、31至34、90頁），此外，復有警
　　員蘇子理所出具之職務報告1 份、刑案指認表1 份、車輛詳
　　細資料報表1 份、新竹縣政府警察局新湖分局湖鏡派出所受
　　（處）理案件證明單1 份、現場照片8 幀、監視器畫面翻拍
　　照片10幀、臺灣新竹地方檢察署檢察官勘驗筆錄1 份、警員
　　楊立軒所出具之職務報告1 份、監視器畫面翻拍照片17幀、
　　指認犯罪嫌疑人紀錄表1 份、現場照片4 幀、警員黃子芸所
　　出具之職務報告1 份、監視器畫面翻拍照片11幀暨指認犯罪
　　嫌疑人紀錄表3 份等在卷足稽（見偵字第2162號卷第4 、19
　　、22至29、71至73頁、偵字第14365 號卷第4、9、19、20、
　　23至27頁、偵字第334號卷第4、5、8、12至14、25至27、35
　　至40頁），足認被告之自白核與事實相符而堪以採信。從而
　　本案事證明確，被告所為前揭犯行均堪以認定，應予依法論
　　科。
三、核被告謝金樹就如事實欄第一段、第二段及第三段部分所為
　　，均係犯刑法第320 條第1 項之竊盜罪。又被告於事實欄第
　　二段所述時地，接續竊得被害人徐昌淵所有電瓶共8 個，是
　　其係基於意圖為自己不法所有之犯意，於密切接近之時、地
　　，以相同手法所實施，而竊得被害人徐昌淵所有之電瓶，各
　　次竊盜行為之獨立性極為薄弱，依一般社會觀念，難以強予
　　分割為數行為，在刑法評價上，以視為數個舉動接續施行，
　　合為包括一行為予以評價較為合理，應論以接續犯。又被告
　　所犯上開3 次竊盜罪間，犯意各別，行為互殊，應予分論併
　　罰。又被告前曾①於97年2 月間因竊盜案件，經臺灣高雄地
　　方法院以97年度審簡字第2286號刑事判決判處有期徒刑6 月
　　，於97年8 月15日確定；②又於97年2 月間因竊盜案件，經
　　臺灣高雄地方法院以97年度審易字第985 號刑事判決判處有
　　期徒刑6 月確定，於97年12月29日確定；③又於97年4 月間
　　因竊盜案件，經臺灣高雄地方法院以97年度審易字第942 號
　　刑事判決判處有期徒刑4 月、5 月、6 月、6 月，應執行有
　　期徒刑1 年7 月，於97年9 月22日確定；④又於97年4 月間
　　因違反毒品危害防制條例案件，經臺灣高雄地方法院以97年
　　度審訴字第1929號刑事判決分別判處有期徒刑1 年2 月、10
　　月，應執行有期徒刑1 年8 月，於97年8 月18日確定；⑤又
　　於97年4 月間因違反毒品危害防制條例案件，經臺灣高雄地
　　方法院以97年度審訴字第2060號刑事判決判處有期徒刑9 月
　　，於97年8 月25日確定；⑥又於97年5 月間因違反毒品危害
　　防制條例案件，經臺灣高雄地方法院以97年度審訴字第2610
　　號刑事判決判處有期徒刑9 月，於97年9 月8 日確定；⑦又
　　於97年6 月間因違反毒品危害防制條例案件，經臺灣高雄地
　　方法院以97年度審訴字第3235號刑事判決判處有期徒刑9 月
　　，於97年10月13日確定；⑧又於97年7 月間因竊盜案件，經
　　臺灣高雄地方法院以97年度審簡字第5845號刑事判決判處有
　　期徒刑4 月，於97年11月10日確定；⑨又於97年8 月間因違
　　反毒品危害防制條例案件，經臺灣高雄地方法院以97年度審
　　訴字第4336號判決判處有期徒刑8 月，於97年12月8 日確定
　　；⑩又於97年9 月間因違反毒品危害防制條例案件，經臺灣
　　高雄地方法院以97年度審訴字第5502號刑事判決判處有期徒
　　刑8 月，於98年2 月2 日確定；⑪又於97年11月間因違反毒
　　品危害防制條例案件，經臺灣高雄地方法院以98年度審訴字
　　第16號刑事判決判處有期徒刑1 年，於98年7 月23日確定；
　　⑫又於98年1 月間因竊盜案件，經臺灣高雄地方法院以98年
　　度審易字第1768號刑事判決判處有期徒刑9 月、3 月，應執
　　行有期徒刑10月，於98年10月26日確定。嗣上開①至⑫案件
　　經臺灣高雄地方法院以98年度審聲字第5381號裁定應執行有
　　期徒刑10年，於99年1 月18日確定，並於106 年12月14日縮
　　刑期滿執行完畢等情，有臺灣高等法院被告前案紀錄表1 份
　　在卷足憑（見易字第578 號卷第104至120、125至127頁），
    被告於受有期徒刑之執行完畢後，5 年以內故意再犯本件有
　　期徒刑以上之三罪，均符合刑法第47條第1 項累犯之規定，
　　本院審酌被告所犯之前案中有多次竊盜案件，與本案所犯竊
　　盜犯行間具有相同之性質，參酌司法院釋字第775 號解釋文
　　之意旨，並考量本案情節、被告之主觀惡性、危害程度及罪
　　刑相當原則，認就本案被告之犯行應均依刑法第47條第1 項
　　之規定加重其刑。爰審酌被告之素行、不思循正當途徑賺取
　　錢財，卻竊盜他人所有財物，不尊重他人之財產權，是被告
　　所為實值非難，被告之犯罪動機、情節、手段、次數、目的
　　、所竊得財物價值、造成損害情形、犯後坦承不諱，復衡酌
　　被告為國中肄業之智識程度、父母已過世、未婚、無子女、
　　前從事開小貨車之司機工作，月收入新臺幣3 萬多元之家庭
　　及生活狀況等一切情狀，分別量處如主文所示之刑，及均諭
　　知如易科罰金之折算標準，並定其應執行刑，及諭知如易科
　　罰金之折算標準，以資懲儆。
四、末按刑法第38條之1 第1 項規定：犯罪所得，屬於犯罪行為
　　人者，沒收之。但有特別規定者，依其規定；又同條第3 項
　　規定：前二項之沒收，於全部或一部不能沒收或不宜執行沒
　　收時，追徵其價額。經查被告為如事實欄第一段、第二段及
　　第三段所示犯行時分別所竊得之輪框3 個、電瓶8 個及白鐵
　　支架2 個，各係被告為各該次竊盜犯行之犯罪所得，均未據
　　扣案，依刑法第38條之1 第1 項前段、第3 項規定應各予以
　　沒收，於全部或一部不能沒收或不宜執行沒收時，各追徵其
　　價額。
據上論斷，應依刑事訴訟法第273 條之1 第1 項、第299 條第1
項前段，刑法第320 條第1 項、第47條第1 項、第41條第1 項前
段、第51條第6 款、第38條之1 第1 項前段、第3 項，刑法施行
法第1 條之1 第1 項，判決如主文。
本案經檢察官陳昭德提起公訴，檢察官黃振倫到庭執行職務。
中　　華　　民　　國　　111 　年　　10　　月　　31　　日
                  刑事第二庭    法  官   楊惠芬
以上正本證明與原本無異。  
如不服本判決應於收受送達後20日內向本院提出上訴書狀，並應
敘述具體理由；其未敘述上訴理由者，應於上訴期間屆滿後20日
內向本院補提理由書（均須按他造當事人之人數附繕本）「切勿
逕送上級法院」。告訴人或被害人如對於本判決不服者，應具備
理由請求檢察官上訴，其上訴期間之計算係以檢察官收受判決正
本之日期為準。　　　　　　　　　 
中　　華　　民　　國　　111 　年　　11　　月　　1 　　日
 　　　　　　　　               書記官    李艷蓉
附錄本案論罪科刑法條：
刑法第320 條：
意圖為自己或第三人不法之所有，而竊取他人之動產者，為竊盜
罪，處五年以下有期徒刑、拘役或五十萬元以下罰金。
意圖為自己或第三人不法之利益，而竊佔他人之不動產者，依前
項之規定處斷。